臺灣士林地方法院刑事判決　　　　　　　　　　　　　九十三年度易緝字第五九號
　　公　訴　人　臺灣士林地方法院檢察署檢察官
　　被　　　告　丁○○
右列被告因贓物案件，經檢察官提起公訴（九十二年度偵字第六二三五號），本院判
決如左：
    主  文
丁○○故買贓物，累犯，處拘役伍拾日，如易科罰金以佰元折算壹日。
    事  實
一丁○○前於民國八十六年間，因麻藥案件，經法院分別判處有期徒刑一年、四月、
  二年三月確定，嗣經合併定執行刑為有期徒刑三年二月，於九十一年四月二十一日
  假釋付保護管束期滿，以已執行論。仍不知悔改，緣乙○○於九十一年底向丁○○
  借款新台幣（下同）二萬元，為其子丙○○辦理交保，丁○○乃於九十二年一月十
  日，至臺北縣汐止市○○街十六號三樓丙○○住處索討時，明知放置在丙○○住處
  之電腦主機、螢幕和富及第牌ＤＶＤ各一台（下稱上開物品），係丙○○竊盜所得
  之贓物（為丙○○於九十二年一月五日凌晨四時許，在台北縣汐止市○○街九四巷
  三二號甲○○住處所竊得，丙○○此件竊盜犯行，業經本院判處有期徒刑七月確定
  ），竟基於故買贓物之犯意，同意丙○○以上開物品抵償二萬元之債務。嗣因丁○○於九十二年一月十五日，以甲○○之帳號上網，為警於同年三月十七日下午三時
  許，經由丁○○同意，在臺北縣深坑鄉鄉五十七號五樓丁○○住處搜索，扣得
  上開物品，始循線查悉上情。
二案經台北縣警察局汐止分局報告台灣士林地方法院檢察署檢察官偵查起訴。
    理  由
一訊據被告丁○○固坦承於九十二年一月十日許，在台北縣汐止市○○街十六號三樓
  丙○○住處，向丙○○購入上開物品之情，惟矢口否認有何故買贓物之犯行，辯稱
  ：係因丙○○父親乙○○向伊借款二萬元，為丙○○辦理交保，待約定清償的時間
  屆至，才以上開物品抵償其中之七千元，伊並不知道上開物品之來源云云。
二被告丁○○自證人丙○○取得之上開物品，係證人丙○○於九十二年一月五日凌晨
  四時許，在台北縣汐止市○○街九四巷三二號甲○○住處竊得乙節，為證人丙○○
  所是認（見本院卷第九四頁），並據證人甲○○在警詢中指訴明確（見偵卷第一０
  四頁至第一０七頁），復有台北縣政府警察局贓物認領保管單在卷可憑（見偵卷第
  一一八頁），上開物品係屬贓物之事實，應可認定。
三被告丁○○雖以前詞置辯，然查：
  (一)被告丁○○至證人丙○○住處索討借款時，證人丙○○及其父乙○○均在該處，
    因被告丁○○見到證人丙○○在使用上開物品中之電腦，證人丙○○乃以上開物
    品，抵付原應償還予向被告丁○○所借得之保釋金二萬元之情，經證人丙○○於
    偵查及本院審理中證稱明確（見偵卷第一九二頁、本院卷第九七頁至第九八頁）
    ，證人丙○○於偵查中並供稱：有告知丁○○上開物品是竊盜所得，但丁○○答
    說沒關係等語（見偵卷第一九二頁）。參以上開物品價值約四萬四千五百元，為
    證人甲○○在警詢中陳稱甚詳（見偵卷第一０五頁至第一０六頁），證人乙○○
    亦證稱電腦看起來蠻新的，上開物品之價值應該不止二萬元等語（見本院卷第八
    七頁），而證人丙○○用以抵償之債務僅二萬元，兩者價值已失相當。益徵被告
    丁○○有贓物之認識甚明，足認證人丙○○之證述為可採。至證人丙○○雖於本
    院審理中證稱：係於交付後才以電話告知被告丁○○上開物品為偷竊而來的云云
    （見本院卷第九八頁），但觀諸證人丙○○上開證述之前後文，證人丙○○並未
    特別指明告知之時點，或提及是在交付後才以電話告知之特別情狀，自係指交付
    當時即已告知。參以證人丙○○於案發時所為之供述，通常較少受干預及權衡利
    害得失，較嗣後翻異之詞，自屬較為可信。是被告丁○○辯稱係以七千元之代價
    取得上開物品，且不知上開物品為贓物云云，不足為取。被告丁○○明知上開物
    品為贓物，仍同意證人丙○○以之抵償二萬元借款之事實，應可認定。
  (二)證人乙○○於本院審理中雖證稱：被告丁○○來時，因家裡沒有錢，丙○○就要
    伊詢問以上開物品抵付可不可以，被告丁○○同意，丙○○從房間將上開物品搬
    出來交給被告丁○○，丁○○就拿走，丙○○並未講說上開物品之來源，也沒有
    跟被告丁○○講到話，伊也不知道上開物品從何而來等語（見本院卷第八二頁至
    第八八頁），然若證人乙○○所為上開證述屬實，則被告丁○○竟未察看，且未
    向證人丙○○詢問上開物品之新舊狀態、規格配備、功能良窳等條件，即同意證
    人丙○○得以之抵償債務，實與交易常情有違。是以被告乙○○上開證述，不足
    採信，自不足為被告丁○○有利之認定。
  (三)綜上所述，證人丙○○以上開物品抵償積欠被告丁○○之債務二萬元之事實，足
    堪認定。被告丁○○有故買贓物之犯行，事證明確，應予依法論科。
四核被告丁○○所為，係犯刑法第三百四十九條第二項故買贓物罪。被告丁○○有如
  事實欄所載論罪科刑記錄，有臺灣高等法院被告全國前案紀錄表附卷可查，其受有
  期徒刑執行完畢後，五年內再犯有期徒刑以上刑之本罪，為累犯，應依刑法第四十
  七條之規定加重其刑。爰審酌被告丁○○所買受贓物之價值約四萬四千五百元，使
  用之期間約二月餘，及犯罪後仍飾詞卸責，尚無悔意等一切情狀，量處如主文所示
  之刑，並諭知易科罰金之折算標準。
據上論斷，應依刑事訴訟法第二百九十九條第一項前段、刑法第三百四十九條第二項
、第四十一條第一項、第四十七條、罰金罰鍰提高標準條例第一條前段、第二條，判
決如主文。
本案經檢察官謝榮林到庭執行職務。
中　　　華　　　民　　　國　　九十三　　年　　 十二 　　月　　 十七 　　日
                                    臺灣士林地方法院刑事第四庭
　                                      審判長 法  官  林  秀  鳳
                                               法  官  高  雅  敏
                                               法  官  許  碧  惠
右正本證明與原本無異。
如不服本判決，應於判決送達後十日內，向本院提出上訴狀。
                                               書記官  陳  美  英
附錄
刑法第三百四十九條第二項
搬運、寄藏、故買贓物或為牙保者，處五年以下有期徒刑、拘役或科或併科一千元以
下罰金。
中　　　華　　　民　　　國　　九十三　　年　　 十二 　　月　　 十七 　　日
